【裁判字號】    94,簡,1048
【裁判日期】    950227
【裁判案由】    就業服務法
【裁判全文】
臺北高等行政法院判決
                                     94年度簡字第01048號
原      告  甲○○
被      告  桃園縣政府
代  表  人  乙○○（縣長）
上列當事人間因就業服務法事件，原告不服行政院勞工委員會中
華民國94年10月17日勞訴字第0940044386號訴願決定，提起行政
訴訟。本院判決如下：
    主  文
原告之訴駁回。
訴訟費用由原告負擔。
    事  實
一、事實概要：
    緣原告甲○○聘僱他人所申請聘僱之越南籍外國人KHUC T
    HI HUONG（以下簡稱K 君，護照號碼：A0000000A ；原經核
    准之雇主：戴靜萍）至桃園市○○街92號其所經營之「麵攤
    小吃店」，從事煮麵及外帶包裝等工作，案經桃園縣政府警
    察局桃園分局於94年1 月23日當場查獲，該分局遂於94年1
    月28日以桃警分外字第0941013545號函移由被告核處。嗣經
    被告審查屬實，乃依就業服務法第57條第1 款及第63條第1
    項規定，於94年7 月6 日以府勞外字第0940182969號違反就
    業服務法罰鍰案件處分書，處原告罰鍰新台幣（下同）
    150,000 元整，原告不服，提起訴願，遭訴願決定駁回，遂
    提起本件行政訴訟。
二、兩造聲明：
    (一)原告聲明求為判決：
      撤銷原處分及訴願決定。
    (二)被告聲明求為判決：
      1.駁回原告之訴。
      2.訴訟費用由原告負擔。
三、兩造之爭點：
    1.原告主張之理由：
      原告於桃園市○○街92號經營麵攤小吃，案外人戴靜萍
        為原告姪女，原告見其處境堪憐，單親獨立扶養身心障
        礙之子，因而允諾其自93年12月初至原告經營之麵攤工
        作，並且支付其一定之薪資。期間，戴女偶會和其所聘
        外勞K君及小孩一同至麵攤工作。94年1月23日午休時間
        ，戴女與其小孩外出，獨留K君一人於原告所營之麵攤
        ，未料，桃園縣政府警察局桃園分局之警員前來麵攤將
        K君帶走，並傳原告至警局。然，待原告至警局時筆錄
        已全由警員製作完成，警員指稱原告只要在筆錄上捺印
        即可安然返家，原告因患有重度老花眼，未能看清楚筆
        錄內容，又急於回麵攤營業，在緊張錯亂下不由簽名捺
        印，不知會受如此重罰。
      案外人於警訊談話筆錄中謂︰至始至終，其未見過K君
        ．．．（附︰仲介引進外勞交付證明），此乃其所言不
        實，誤以為將責任推卸與原告，其即可置身事外，實為
        害人害己。
      K君事實上為姪女戴靜萍合法聘僱，且亦為其帶至麵攤
        並指派其工作，且薪資亦為其所發放，原告未雇用來路
        不明之外籍勞工。
    2.被告主張之理由：
      按「雇主聘僱外國人不得有下列情事︰1、聘僱未經許
        可、許可失效或他人所申請聘僱之外國人。」、「違反
        . ‥第57條第1款．．．規定者，處新台幣15萬元以上
        75萬元以下罰鍰」分別為就業服務法第57條第1款及第
        63條第1項所明定。
      原告非法聘僱戴靜萍所申請之越南籍監護工KHUC THI H
        UONG（女、護照號碼:A0000000A，核准工作地址: 臺北
        縣土城市○○路98巷3弄37號4樓）於桃園市○○街92號
        所經營之「麵攤小吃店」從事煮麵食及外帶包裝等工作
        ，案經桃園縣政府警察局桃園分局94年1月23日當場查
        獲，經警訊原告、戴靜萍及該外勞坦承上情不諱。核其
        行為違反就業服務法第57條第1款之規定，爰依同法第
        63條第1項規定處150,000元罰鍰，與首揭法條之規定洵
        無不合，合先指明。
      原告訴訟意旨略謂︰「原告患有重度老花眼，看不清楚
        筆錄內容，叉急於回麵攤營業，在緊張錯亂下不由簽名
        捺印，不知會引爆如此重罰。．．．」云云，惟查原告
        於警訊稱︰「（問）越南籍姓名KHUC THI HUONG何時開
        始替你工作？他的工作項目及工作時間為何？薪資如何
        計算？（答）他從93年12月30日起就在我麵攤洗碗筷和
        做一些雜事。工作時問是每日早上8時起約有13小時。
        他的薪資是每月15,840元。」（證1）；戴靜萍警訊筆
        錄稱︰「（問）該外勞在桃園市○○街98號麵攤工作受
        僱何人？（答）受僱甲○○。（問）該外勞何時開始在
        桃園市○○街98號麵攤工作？每天工作時問？從事何工
        作？薪資如何計算？（答）93年II月4日開始工作。每
        天工作8小時。洗碗打雜。15,840元。（問）該外勞入
        境後有無到妳申請來台地址台北縣土城市○○路98巷3
        弄37號4樓工作嗎？妳有無見過她？（答）沒有。她入
        境後就被仲介公司帶走我沒見過她。」（證2）；KHUC
        THI HUONG於警訊亦稱︰「（問）你非法打工受雇於何
        人？（答）是麵攤老闆甲○○。（問）你非法打工多久
        了？每日工作時問、工作性質為何？薪水如何計算？（
        答）從93 年II月4日開始至今。每天早上8時至晚上12
        時。我在麵攤的工作是洗碗盤跟做一些雜事。每月的薪
        資是15,840元。」（證3），原告等既於偵訊筆錄末行
        簽名、按指印，非有其他具體事證，不得遽以否認該筆
        錄內容之真實性。
      綜上，本件原告非法聘僱外國人從事工作，額已違反就
        業服務法第57條第1款，爰依同法第63條第1項規定處以
        罰鍰，原告所訴非有理由。
    理  由
一、按「雇主聘僱外國人不得有下列情事：1、聘僱未經許可、
    許可失效或他人所申請聘僱之外國人。．．．。」「違反．
    ．．第57條第1款．．．規定者，處新臺幣15萬元以上75萬
    元以下罰鍰。」分別為就業服務法第57條第1款及第63條第1
    項所明定。
二、查本件原告聘僱他人所申請聘僱之越南籍外國人K君至桃園
    市○○街92號其所經營之「麵攤小吃店」，從事煮麵及外帶
    包裝等工作，案經桃園縣政府警察局桃園分局於94年1月23
    日當場查獲，此有原告、案外人戴靜萍、外勞K 君之調查筆
    錄及現場工作照片影本附卷可稽。被告據以科處罰鍰150,
    000 元，核與前揭法條之規定洵無不合。
三、雖原告主張如前開起訴意旨，惟查本件稽之原處分卷附之調
    查筆錄，原告既已自承K 君係其姪女戴靜萍所申請聘僱之看
    護工，自93年12月30日起即在其麵攤洗碗筷及打雜，工作時
    間是每日早上8 時起約有13小時，每月薪資15,840元。案外
    人戴靜萍陳稱當時申請聘僱外勞是戴靜萍同意原告及其叔叔
    拿其證件去申請，為幫忙原告做事，知悉K 君自93年11 月4
    日起至原告處從事洗碗打雜之工作，薪資15,84 0 元，戴靜
    萍從未和外勞見過面等語。外勞K 君亦供稱抵台後仲介公司
    黃先生及越南籍翻譯阿紅直接帶其至原告麵攤並告知麵攤老
    闆娘就是合法雇主戴靜萍，在麵攤的工作是洗碗盤跟做一些
    雜事，每月薪資是15,840元，與原告及戴靜萍所述相符。上
    開筆錄係於本件違章行為甫查獲時所進行之調查結果，三人
    所述均屬相符，自為可信。其後原告提起訴願及在本院訴訟
    中改稱其姪女戴靜萍至其麵攤幫忙學煮麵，由原告支付薪資
    ，而K 君是由其姪女所聘僱，薪資亦由其姪女發放。惟因戴
    靜萍既受僱於原告，豈有由其支付薪資而將其聘僱之看護工
    帶至工作地點，為原告工作之理。據此，K 君既已受原告之
    指揮於一定之工作地點內工作，而原告亦允諾給予其報酬，
    是原告與K 君間之僱傭關係，足堪認定。被告依首揭規定科
    處原告罰鍰處分，於法自屬有據。原告之主張並無可採。
四、綜上，原告所訴非有理由，委無足採。從而原處分機關據依
    首揭規定處原告罰鍰新台幣15萬元整並無違法，訴願決定予
    以應予維持亦無違誤。原告徒執前詞，聲請撤銷，為無理由
    ，應予駁回。又本件事證明確，爰不經言詞辯論逕為判決。
據上論結，本件原告之訴為無理由，爰依行政訴訟法第98條第3
項前段，判決如主文。
中    華    民    國    95    年    2     月    27    日
                            第五庭  法  官  張瓊文
上為正本係照原本作成。
本件以訴訟事件所涉及之法律見解具有原則性者為限，始得於本
判決送達後20日內向本院提出上訴狀並表明上訴理由，如已於本
判決宣示後送達前提起上訴者，應於判決送達後20日內補具上訴
理由（均按他造人數附繕本），且經最高行政法院許可後方得上
訴。
中    華    民    國    95    年    2     月    27    日
                                    書記官  吳柏洲


司法院資訊處製作；財團法人民間司法改革基金會備份。
